【裁判字號】    95,訴,1555
【裁判日期】    951228
【裁判案由】    毒品危害防制條例
【裁判全文】
臺灣臺北地方法院刑事判決              95年度訴字第1555號
公  訴  人  臺灣臺北地方法院檢察署檢察官
被      告  甲○○
                    （另案於臺灣臺北監獄執行中）
上列被告因毒品危害防制條例案件，經檢察官提起公訴（九十五
年度毒偵字第一四五四號）及移送併案審理（九十五年度毒偵字
第二五三六號），被告於準備程序中就被訴事實為有罪之陳述，
經本院合議庭裁定改用簡式審判程序，判決如下：
    主  文
甲○○施用第一級毒品，處有期徒刑捌月，扣案之電子磅秤壹個
、注射針筒肆支及包裝袋貳只均沒收之。
    事  實
一、甲○○前因連續施用第二級毒品安非他命案件，經本院以八
    十九年度毒聲字第二六八四號裁定送臺灣臺北看守所附設勒
    戒所觀察、勒戒後，認有繼續施用毒品之傾向，經本院以八
    十九年度毒聲字第三一一一號裁定令入戒治處所強制戒治一
    年，於民國九十二年四月四日執行期滿，由臺灣臺北地方法
    院檢察署檢察官於九十二年五月二十八日以九十二年度戒毒
    偵字第七五號為不起訴處分確定，詎猶不知悔改，於九十四
    年十二月二十九日起至九十五年九月十四日止，在臺北市○
    ○區○○路八號十一樓之三居所等地，以每隔一、二天將海
    洛因摻水後以針筒注射之方式施用海洛因多次，嗣後於九十
    四年十二月二十九日下午四時十二分許，在臺北縣永和市○
    ○路一九八號為警查獲，又於九十五年九月十四日下午五時
    許，在臺北市○○區○○路八號十一樓之三，為警當場查獲
    ，並扣得電子磅秤一個、注射針筒四支及包裝袋二只，而悉
    上情。
二、案經臺北縣政府警察局永和分局報請臺灣臺北地方法院檢察
    署檢察官偵查起訴及臺北縣政府警察局新店分局報請臺北地
    方法院檢察署檢察官併案審理。
    理  由
一、上揭事實業據被告甲○○於本院準備程序（見本院卷第四十
    頁）及審理程序（見本院卷第四四、四五頁）中坦承不諱，
    又被告於九十四年十二月二十九日十六時十分許、九十五年
    九月十四日下午二十時許採集尿液，經送臺灣檢驗科技股份
    有限公司以ＥＩＡ酵素免疫分析法及ＧＣ／ＭＳ氣相層析質
    譜儀法檢驗結果，均呈鴉片類陽性反應，有臺北縣政府警察
    局永和分局查獲違反毒品危害防制條例案件犯嫌代碼對照表
    （見偵一卷第七頁）、臺灣檢驗科技股份有限公司九十五年
    一月十日濫用藥物尿液檢驗報告（見偵一卷第八頁）、臺北
    縣政府警察局新店分局查獲違反毒品危害防制條例案件被移
    送姓名代碼對照表（見併一卷第二十頁）、臺灣檢驗科技股
    份有限公司九十五年九月二十六日濫用藥物尿液檢驗報告（
    見偵一卷第四三頁）附卷足憑，復有臺北縣政府警察局新店
    分局九十五年九月十四日搜索扣押筆錄（見併一卷第十四至
    十七頁）及現場照片（見併一卷第二一、二二頁）在卷足憑
    ，堪認被告之自白與事實相符，為可採信。又被告前因連續
    施用第二級毒品安非他命案件，經本院以八十九年度毒聲字
    第二六八四號裁定送臺灣臺北看守所附設勒戒所觀察、勒戒
    後，認有繼續施用毒品之傾向，經本院以八十九年度毒聲字
    第三一一一號裁定令入戒治處所強制戒治一年，於民國九十
    二年四月四日執行期滿，由臺灣臺北地方法院檢察署檢察官
    於九十二年五月二十八日以九十二年度戒毒偵字第七五號為
    不起訴處分確定，有臺灣高等法院被告前案紀錄表（見本院
    卷第四至十三頁）及臺灣臺北地方法院檢察署檢察官九十二
    年度戒毒偵字第七五號為不起訴處分書（見本院卷第四八頁
    ）在卷可查，是被告於強制戒治執行完畢釋放後五年內再犯
    本件施用第一級毒品罪，應堪認定，本件事證明確，被告犯
    行已堪認定，應予依法論科。
二、核被告所為，係犯毒品危害防制條例第十條第一項之施用第
    一級毒品海洛因罪。其施用前後持有第一級毒品海洛因之低
    度行為應為施用第一級毒品海洛因之高度行為所吸收，不另
    論罪。又被告雖有多次施用第一級毒品海洛因之犯行，然查
    刑法第五十六條連續犯之規定業於九十四年二月二日修正刪
    除，而毒品危害防制條例第十條之施用毒品罪，具有成癮之
    病患人格特質，構成要件本質上含有「習慣性」反覆為同一
    施用行為之意涵，學理上稱為「集合犯」，本件被告多次施
    用第一級毒品海洛因之犯行，應分別論以包括一罪，而不再
    以連續犯或數罪併罰方式處斷，被告所為施用第一級毒品海
    洛因之集合犯行，行為終了於九十五年九月十四日，既於九
    十四年二月二日日刑法修正、九十五年七月一日新刑法施行
    後，自無比較新舊法之必要，應逕適用修正後刑法之相關規
    定論處，又檢察官起訴之事實雖未敘及被告於九十四年十二
    月三十日至九十五年九月十四日期間內多次施用第一級毒品
    海洛因之犯行，然該部分事實與公訴人起訴之犯罪事實既具
    有集合犯之實質上一罪關係，應為起訴效力所及，本院自應
    併予審究，均併予敘明。爰審酌被告素行不佳，有多次毒品
    前科，前經觀察勒戒等程序並經法院論罪處刑，仍不知悔改
    ，復繼續沾染毒品惡習，其施用第一級毒品海洛因之行為對
    於自身危害程度非輕、其犯罪之動機、目的、手段，暨犯後
    坦承犯行、態度良好等一切情狀，量處如主文所示之刑，以
    示懲儆。至扣案之電子磅秤一個、注射針筒四支及包裝袋二
    只，均係被告所有供其施用第一級毒品海洛因所用之物，業
    經被告坦承在卷（見本院卷第四四頁反面），應依刑法第三
    十八條第一項第二款之規定，諭知沒收，至扣案之安非他命
    吸食器一組，雖係被告所有，然係供其施用第二級毒品安非
    他命所用之物，要與本件無直接關係，復非屬義務沒收之物
    ，爰不另為沒收之諭知，附此敘明。
據上論斷，應依刑事訴訟法第二百七十三條之一第一項、第二百
九十九條第一項前段，毒品危害防制條例第十條第一項，刑法第
十一條前段、第三十八條第一項第二款，判決如主文。
本案經檢察官乙○○到庭執行職務。
中    華    民    國    95    年    12    月    28    日
                  刑事第十四庭  法  官  李家慧
以上正本證明與原本無異。
如不服本判決，應於判決送達後10日內，向本院提出上訴狀。
                                書記官  楊文祥
中    華    民    國    95    年    12    月    28    日
附錄本件論罪科刑法條：毒品危害防制條例第10條第1項。
毒品危害防制條例第10條
施用第一級毒品者，處 6 月以上 5 年以下有期徒刑。
施用第二級毒品者，處 3 年以下有期徒刑。


司法院資訊處製作；財團法人民間司法改革基金會備份。
